臺灣士林地方法院民事裁定
111年度亡字第18號
聲  請  人  臺灣士林地方檢察署檢察官

上列聲請人聲請對失蹤人吳行淵為死亡宣告事件，本院裁定如下
：
    主    文
准對失蹤人吳行淵（男，民國00年0月00日生，籍設臺北市○○區○
○街00號3樓之1臺北○○○○○○○○○，身分證統一編號：Z000000000號
）為宣告死亡之公示催告。
失蹤人吳行淵應於本公示催告最後揭示於法院公告處或資訊網路
之日起六個月內，向本院陳報現尚生存，如不陳報，本院將宣告
其為死亡。
無論何人，凡知失蹤人吳行淵之生死者，均應於上開期間內，將
其所知之事實，陳報本院。
    理    由
一、按「失蹤人失蹤滿7 年後，法院得因利害關係人或檢察官之
    聲請，為死亡之宣告。失蹤人為80歲以上者，得於失蹤滿3
    年後，為死亡之宣告」，民法第8 條第1 、2 項分別定有明
    文。又「法院准許宣告死亡之聲請者，應公示催告」，亦為
    家事事件法第156 條第1 項明定。
二、聲請意旨略以：失蹤人吳行淵出生於民國00年0月00日，如
    尚生存，現年已96歲，自97年11月19日經通報為失蹤人口，
    迄今生死不明，為此聲請對失蹤人為死亡宣告等語。
三、經查：聲請人主張之上開事實，業據其提出臺北○○○○○
    ○○○○110年11月22日北市大戶登字第1106007914號函暨
    檢附戶籍資料、衛生福利部中央健康保險署3年內無健保就
    醫紀錄、國軍退除役官兵輔導委員會3年內未領取各項給付
    、衛生福利部社會及家庭署、社會救助及社工司3年內未領
    取各項津貼、勞動部勞工保險局3年內未領有勞保老年給付
    、行政院人事行政總處3年內未領有公教退撫給與等之80歲
    以上行方不明人口社會生活軌跡資料比對紀錄共5份、臺北
    市政府警察局大同分局防治組失蹤人口系統身分證集中查詢
    資料、臺北市殯葬管理處110年11月4日北市殯儀二字第1103
    013997號函、新北市政府殯葬管理處110年10月29日新北殯
    館字第1105080714號函、內政部移民署110年10月29日移署
    資字第1100111480號函、臺北市政府社會局110年11月3日北
    市社老字第1103153302號函等件為證（均附於臺灣士林地方
    檢察署110年度民參字第59號偵查卷內），且聲請人前查詢
    失蹤人之前科、戶籍、入出境、信用卡申辦、所得稅申報、
    高額壽險等資料後，均查無失蹤人現仍生存、活動之情形，
    亦有前開卷內所附查詢資料可稽。又失蹤人失蹤時滿80歲，
    爰依前揭民法第8 條第2 項之規定，以失蹤人失蹤滿3 年，
    對其為宣告死亡之公示催告。
四、末按「公示催告，應記載下列各款事項：失蹤人應於期間
    內陳報其生存，如不陳報，即應受死亡之宣告。凡知失蹤
    人之生死者，應於期間內將其所知陳報法院」，家事事件法
    第156 條第1 項及第2 項定有明文。又宣告死亡之公示催告
    應公告之；公告應揭示於法院公告處、資訊網路及其他適當
    處所，法院認為必要時，並得命登載於公報或新聞紙，或用
    其他方法公告之；陳報期間，自揭示之日起，應有6 個月以
    上，但失蹤人滿百歲者，其陳報期間，得定為自揭示之日起
    2 個月以上，亦有同法第156 條第3 項準用第130 條第3 項
    至第5 項規定可參。本件既經准許對失蹤人為宣告死亡之公
    示催告，自應依上揭規定，將本公示催告揭示於法院公告處
    及資訊網路，並定陳報期間為6個月，併分別裁定如主文第2
    、3 項所示。
五、依家事事件法第156條，裁定如主文。
中　　華　　民　　國　　111 　年　　2 　　月　　21　　日
                  家事庭法　官　高雅敏
以上正本係照原本作成。
如不服本裁定，應於送達後10日內向本院提出抗告狀。  
中　　華　　民　　國　　111 　年　　2 　　月　　21　　日
                        書記官　王慧萍